<?xml version='1.0' encoding='utf-8'?>
<verb default="inréimnigh" disambig="">
  <verbalNoun default="inréimniú" />
  <verbalAdjective default="inréimnithe" />
  <tenseForm default="inréimnigh" tense="Past" dependency="Indep" person="Base" />
  <tenseForm default="inréimníomar" tense="Past" dependency="Indep" person="Pl1" />
  <tenseForm default="inréimníodar" tense="Past" dependency="Indep" person="Pl3" />
  <tenseForm default="inréimníodh" tense="Past" dependency="Indep" person="Auto" />
  <tenseForm default="inréimnigh" tense="Past" dependency="Dep" person="Base" />
  <tenseForm default="inréimníomar" tense="Past" dependency="Dep" person="Pl1" />
  <tenseForm default="inréimníodar" tense="Past" dependency="Dep" person="Pl3" />
  <tenseForm default="inréimníodh" tense="Past" dependency="Dep" person="Auto" />
  <tenseForm default="inréimníodh" tense="PastCont" dependency="Indep" person="Base" />
  <tenseForm default="inréimnínn" tense="PastCont" dependency="Indep" person="Sg1" />
  <tenseForm default="inréimníteá" tense="PastCont" dependency="Indep" person="Sg2" />
  <tenseForm default="inréimnímis" tense="PastCont" dependency="Indep" person="Pl1" />
  <tenseForm default="inréimnídís" tense="PastCont" dependency="Indep" person="Pl3" />
  <tenseForm default="inréimnítí" tense="PastCont" dependency="Indep" person="Auto" />
  <tenseForm default="inréimníodh" tense="PastCont" dependency="Dep" person="Base" />
  <tenseForm default="inréimnínn" tense="PastCont" dependency="Dep" person="Sg1" />
  <tenseForm default="inréimníteá" tense="PastCont" dependency="Dep" person="Sg2" />
  <tenseForm default="inréimnímis" tense="PastCont" dependency="Dep" person="Pl1" />
  <tenseForm default="inréimnídís" tense="PastCont" dependency="Dep" person="Pl3" />
  <tenseForm default="inréimnítí" tense="PastCont" dependency="Dep" person="Auto" />
  <tenseForm default="inréimníonn" tense="PresCont" dependency="Indep" person="Base" />
  <tenseForm default="inréimním" tense="PresCont" dependency="Indep" person="Sg1" />
  <tenseForm default="inréimnímid" tense="PresCont" dependency="Indep" person="Pl1" />
  <tenseForm default="inréimnítear" tense="PresCont" dependency="Indep" person="Auto" />
  <tenseForm default="inréimníonn" tense="PresCont" dependency="Dep" person="Base" />
  <tenseForm default="inréimním" tense="PresCont" dependency="Dep" person="Sg1" />
  <tenseForm default="inréimnímid" tense="PresCont" dependency="Dep" person="Pl1" />
  <tenseForm default="inréimnítear" tense="PresCont" dependency="Dep" person="Auto" />
  <tenseForm default="inréimneoidh" tense="Fut" dependency="Indep" person="Base" />
  <tenseForm default="inréimneoimid" tense="Fut" dependency="Indep" person="Pl1" />
  <tenseForm default="inréimneofar" tense="Fut" dependency="Indep" person="Auto" />
  <tenseForm default="inréimneoidh" tense="Fut" dependency="Dep" person="Base" />
  <tenseForm default="inréimneoimid" tense="Fut" dependency="Dep" person="Pl1" />
  <tenseForm default="inréimneofar" tense="Fut" dependency="Dep" person="Auto" />
  <tenseForm default="inréimneodh" tense="Cond" dependency="Indep" person="Base" />
  <tenseForm default="inréimneoinn" tense="Cond" dependency="Indep" person="Sg1" />
  <tenseForm default="inréimneofá" tense="Cond" dependency="Indep" person="Sg2" />
  <tenseForm default="inréimneoimis" tense="Cond" dependency="Indep" person="Pl1" />
  <tenseForm default="inréimneoidís" tense="Cond" dependency="Indep" person="Pl3" />
  <tenseForm default="inréimneofaí" tense="Cond" dependency="Indep" person="Auto" />
  <tenseForm default="inréimneodh" tense="Cond" dependency="Dep" person="Base" />
  <tenseForm default="inréimneoinn" tense="Cond" dependency="Dep" person="Sg1" />
  <tenseForm default="inréimneofá" tense="Cond" dependency="Dep" person="Sg2" />
  <tenseForm default="inréimneoimis" tense="Cond" dependency="Dep" person="Pl1" />
  <tenseForm default="inréimneoidís" tense="Cond" dependency="Dep" person="Pl3" />
  <tenseForm default="inréimneofaí" tense="Cond" dependency="Dep" person="Auto" />
  <moodForm default="inréimníodh" mood="Imper" person="Base" />
  <moodForm default="inréimním" mood="Imper" person="Sg1" />
  <moodForm default="inréimnigh" mood="Imper" person="Sg2" />
  <moodForm default="inréimnímis" mood="Imper" person="Pl1" />
  <moodForm default="inréimnígí" mood="Imper" person="Pl2" />
  <moodForm default="inréimnídís" mood="Imper" person="Pl3" />
  <moodForm default="inréimnítear" mood="Imper" person="Auto" />
  <moodForm default="inréimní" mood="Subj" person="Base" />
  <moodForm default="inréimnímid" mood="Subj" person="Pl1" />
  <moodForm default="inréimnítear" mood="Subj" person="Auto" />
</verb>
